---
layout: post
title: "Réunion référente"
date: 2021-08-03
---

Participants: 
Nicolas / Christelle / Radia 

## ODJ : 
 
### Les nouveaux développements (?) : 
 Question Christelle : 
 
-  Demande de réunion sur le sujet des questionnaires usagers 
--> Prévu vendredi avec @Yannick 
- Est-il possible de revoir la recherche dans la liste des conseillers ref. sur la fiche usager 
--> A voir 
 
- Est-ce qu'il y a des évol en cours côté secto ? 
--> Pas d'évolution en cours 
 
 
-Peut-on avoir un topo des signatures conventions ? L'ANCT n'a pas signé certaines convention ?
Nous ferons un point sur l'état d'avancement des signatures convention. (notamment présenté le jour du COPIL, diffusé en amont)

### Les Prio :  

https://docs.google.com/spreadsheets/d/1ryGnWWCx2EOoJ0a1weckx6TUwxhQD_AYBWw6vn0R3iA/edit#gid=0

 Dans le top -->  Qui a annulé le RDV ? 
 


### FAQ

https://pad.incubateur.net/ULARRBg8QwOXMDQ5PQ8cxw

Objectif : Proposer une FAQ pour les agents et pour les usages . 

Etape 1 : remonter les questions AGENTS & USAGERS --> N'hésitez-pas à compléter ce document avec les questions récurentes
Etape 2 : ordonner les questions et y répondre
Etape 3 : Nous vous soumettons les questions/réponses
Etape 4 : Difussion (sur la doc et à voir sur le site RDV-Solidarités)